tr: Kapının uygun konumu: Sırt; Ön taraf; Veranda; Diğer
it: Tipo di posizionamento ideale della porta: Schiena; Anteriore; Patio; Altro
de: Geeigneter Ort für die Tür: Rücken; Vorne; Terrasse; Sonstiges
cs: Vhodné umístění dveří: Záda; Předek; Patio; Jiné
bg-BG: Подходящо място за врата: Задна; Предна; Вътрешен двор; Други
nb: Egnet dørplassering: Rygg; Front; Uteplass; Annet
nl: Geschikte locatie deur: Rug; Voorkant; Patio; Andere
fi: Oven sopiva sijainti: Selkä; Etuosa; Patio; Muu
vi: Vị trí cửa phù hợp: Lưng; Trước; Sân hiên; Khác
fr: Emplacement approprié de la porte: Dos; Avant; Patio; Autre
pl: Odpowiednia lokalizacja drzwi: Wstecz; Przód; Patio; Inne
hr-HR: Prikladna lokacija za vrata: Straga; Sprijeda; Terasa; Ostalo
sl-SI: Primerna lokacija vrat: Zadnja; Vhodna; Terasa; Drugo
el: Κατάλληλη θέση πόρτας: Πλάτη; Μπροστά; Αίθριο; Άλλο
ko: 문의 적합한 위치: 등; 앞쪽; 파티오; 기타
en: Door suitable location: Back; Front; Patio; Other
pt-BR: Localização adequada da porta: Costas; Dianteira; Pátio; Outro
sv: Lämplig dörrplats: Rygg; Front; Uteplats; Övrigt
lt-LT: Tinkama durų vieta: Gale; Priekyje; Prieangyje; Kita
zh-TW: 門適用地點: 後退; 前; 露臺; 其他
ja: ドアの設置に適した場所: 背中; フロント; パティオ; その他
ru: Место установки двери: Сзади; Спереди; Патио; Другой
zh-CN: 门合适位置: 背部; 前; 露台; 其他
hu: Az ajtó megfelelő helye: Hátul; Elöl; Terasz; Egyéb
da: Velegnet placering af dør: Ryg; Front; Gårdhave; Andet
es: Ubicación adecuada de la puerta: Espalda; Frontal; Patio; Otros
ro-RO: Locație potrivită ușă: Spate; Frontală; Curte interioară; Altele
pt-PT: Localização adequada de porta: Costas; Parte dianteira; Pátio; Outro
th: ตำแหน่งประตูที่เหมาะสม: หลัง; ด้านหน้า; ลานบ้าน; อื่นๆ
sk-SK: Vhodné umiestnenie dverí: Zadný; Predný; Vnútorná terasa; Iné